---
title: "Analysis"
output:
  pdf_document:
    keep_tex:  true
    latex_engine: xelatex
  html_document: default
---

```{r echo=FALSE, message=FALSE, results='hide'}
rm(list=ls())
gc()
```

```{r echo=FALSE, message=FALSE, results='hide'}
library(plyr)
library(dplyr)
library(tidyr)
library(fastDummies)
library(reshape2)
library(corrplot)
library(stargazer)
library(stringr)
library(ggplot2)
library(rddtools)
library(parallel)
library(evd)  # \342\200\230~/R/x86_64-redhat-linux-gnu-library/3.5\342\200\231 (personal library in Hawk)
library(magic)
library(mvtnorm)
library(LaplacesDemon)
library(truncnorm)
library(compiler)
library(feather)
library(magrittr)
library(geosphere)
library(Hmisc)
library(plyr)
library(dplyr)
library(tidyr)
library(fastDummies)
library(reshape2)
library(corrplot)
library(stargazer)
library(stringr)
library(ggplot2)
library(haven)
library(tidyverse)
```

# Requerimientos
- Oferta academica (debe incluir todos los requerimientos, es decir, excluye desde pref, max post, si es pedagogia, ranking minimo, etc.)
- Archivo de puntajes (debe incluir alumnos habilitados para postular a pedagogia; si pertenece al 10% superior del establecimiento (por lo que no aplica el minimo CRUCH de 450); si el alumno es BEA y PACE)
- Archivo de postulaciones (debe incluir puntaje ponderado, marca - de preferencia detallada, si no -1 si no es valida) 
- De ser posible: archivo con procesamiento para cada carrera del sistema (similar a lo utilizado en simulador y sistema de postulacion)
- Discutir ultimos requerimientos de carreras para presocemiento: carreras de pedagogia, ranking minimo, otros?

Otros archivos adicionales para desplegar informacion
- Archivos con alumnos BEA y PACE (MINEDUC)
- Acceso BCTP (MINEDUC)
- Acceso BCU (MINEDUC)
- Acceso BIES (MINEDUC) --> ojo con acreditacion y gratuidad
- Acceso CCTP (MINEDUC) --> carreras TP
- Acceso CCU (MINEDUC) --> carreras universitarias
- Acreditacion (MINEDUC) --> deberia estar en BIES
- Equivalencia codigo SIES con codigo DEMRE
- FUAS (MINEDUC)

Escribir a marta.peters@mineduc.cl con este requerimiento despues de hablar con Ale sobre requerimientos de chatbot.

# Formato
- Actualmente, archivo de postulaciones viene con mrun, folio, fecha, y luego para cada preferencia (1 a 10) el codigo de carrera y el puntaje
- Si el alumno no reporta una preferencia en la n-esima posicion de su lista, el codigo de carrera tiene un -1 y el puntaje es NA
- Si el alumno reporta una prefeerencia en la n-esima posicion de su lista pero no cumple con los requisitos, entonces tiene codigo de carrera pero en puntaje tiene un -1
- Si el alumno reporta una prefeerencia en la n-esima posicion de su lista y cumple con los requisitos, entonces tiene codigo de carrera y ademas tiene puntaje ponderado.

```{r}
dropbox_dir <- "~/Dropbox/"
```


# Load data
```{r}
carreras <- read.csv(paste(dropbox_dir, "Mistakes/Code/Python/Cartillas/data/2021/carreras.csv", sep=""),sep=';', header=TRUE)

students21 <- read.csv(paste(dropbox_dir,"Mistakes/Code/Python/Cartillas/data/2021/official/adm2021_archivo_C_demre_2021feb08_MRUN_Compartir.csv", sep=""), sep=';', header=TRUE)
bea21 <- read.csv(paste(dropbox_dir,"Mistakes/Code/Python/Cartillas/data/2021/15-01-21_Preseleccionados_BEA_DEMRE_MRUN.csv", sep=""), sep=';', header=TRUE)
applications21 <- read.csv(paste(dropbox_dir,"Mistakes/Code/Python/Cartillas/data/2021/Reporte_diario_postulaciones_2_mrun.csv", sep=""), sep=',', header=TRUE)
inscritos21 <- read.csv(paste(dropbox_dir,"Mistakes/Code/Python/Cartillas/data/2021/official/Inscritos_final_febrero_MRUN_Compartir.csv", sep=""), sep=';', header=TRUE)
```

Archivos recibidos
- Students: contiene puntajes; 234007 filas
- BEA: students preseleccionados BEA; 14171 filas
- Applications: recibidas al primer dia de postulacion; 61620 rows; al segundo dia: 93005
- Inscritos: alumnos inscritos en PDT; 268841 filas


# Test consistency of data
## Merge applications and scores

ISSUE 1: la base pegada tiene menos filas que la de applications. Esto significa que hay mrun que aplican pero que no tienen puntajes. Son 22 casos.

```{r}
df <- merge(students21, applications21, by="mrun")
```

```{r}
applications21 %>% filter(!(mrun %in% students21$mrun)) %>% dplyr::select(mrun) %>% as.list()
```

## Preprocesamiento obtenido

ISSUE: hay muchos estudiantes (8914) que satisfacen los requisitos segun el input, pero no satisfacen el minimo de 450 CRUCH. Esto NO es expliado por la regla del 10% de mejor rendimiento de su establecimiento.

```{r}
df$promedio_notas <- as.numeric(str_replace(as.character(df$promedio_notas), ',', '.'))
df$promedio_cm_actual <- as.numeric(str_replace(as.character(df$promedio_cm_actual), ',', '.'))
df$promedio_lm_anterior <- as.numeric(str_replace(as.character(df$promedio_lm_anterior), ',', '.'))
df$is_pace = ifelse(df$pace == "PACE", 1, 0)

df$promedio_lm_max = ifelse(df$promedio_cm_actual > df$promedio_lm_anterior, df$promedio_cm_actual, df$promedio_lm_anterior)

df %<>% mutate(number_apps = (car_codigo_1prefer > 0) + (car_codigo_2prefer > 0) + (car_codigo_3prefer > 0) + (car_codigo_4prefer > 0) + (car_codigo_5prefer > 0) +
                              (car_codigo_6prefer > 0) + (car_codigo_7prefer > 0) + (car_codigo_8prefer > 0) + (car_codigo_9prefer > 0) + (car_codigo_10prefer > 0), 
               number_valid_apps = (!is.na(puntaje_carr1) & puntaje_carr1 > 0) + (!is.na(puntaje_carr2) & puntaje_carr2 > 0) + 
                                   (!is.na(puntaje_carr3) & puntaje_carr3 > 0) + (!is.na(puntaje_carr4) & puntaje_carr4 > 0) + 
                                   (!is.na(puntaje_carr5) & puntaje_carr5 > 0) + (!is.na(puntaje_carr6) & puntaje_carr6 > 0) + 
                                   (!is.na(puntaje_carr7) & puntaje_carr7 > 0) + (!is.na(puntaje_carr8) & puntaje_carr8 > 0) + 
                                   (!is.na(puntaje_carr9) & puntaje_carr9 > 0) + (!is.na(puntaje_carr10) & puntaje_carr10 > 0) )

```

```{r}
df %>% filter(is_pace == 0) %>% filter(promedio_lm_max < 450 & number_valid_apps > 0) %>% nrow()
```

Para entender esto en detalle, pegamos los resultados oficiales del proceso y comparamos las marcas.

```{r}
library(tidyverse)
library(haven)
d21 <- read_dta(file = paste(dropbox_dir, "Mistakes Structural/Data/2021/ABCD 2021 with MRUN/archivo_D_innominado.dta", sep="")) 
```

```{r}
aux <- merge(df, d21, by="mrun")
```

```{r}
aux %<>% mutate(number_valid_apps_D = (estado_pref_01 %in% c(24,25,26)) + (estado_pref_02 %in% c(24,25,26)) + 
                                      (estado_pref_03 %in% c(24,25,26)) + (estado_pref_04 %in% c(24,25,26)) + 
                                      (estado_pref_05 %in% c(24,25,26)) + (estado_pref_06 %in% c(24,25,26)) + 
                                      (estado_pref_07 %in% c(24,25,26)) + (estado_pref_08 %in% c(24,25,26)) + 
                                      (estado_pref_09 %in% c(24,25,26)) + (estado_pref_10 %in% c(24,25,26)) )
```


```{r}
aux %>% filter(number_valid_apps > number_valid_apps_D) %>% dplyr::select(mrun, number_valid_apps, number_valid_apps_D, 
                                                                          car_codigo_1prefer, cod_carrera_pref_01, 
                                                                          car_codigo_2prefer, cod_carrera_pref_02, 
                                                                          car_codigo_3prefer, cod_carrera_pref_03, 
                                                                          car_codigo_4prefer, cod_carrera_pref_04, 
                                                                          car_codigo_5prefer, cod_carrera_pref_05, 
                                                                          car_codigo_6prefer, cod_carrera_pref_06, 
                                                                          car_codigo_7prefer, cod_carrera_pref_07, 
                                                                          car_codigo_8prefer, cod_carrera_pref_08, 
                                                                          car_codigo_9prefer, cod_carrera_pref_09, 
                                                                          car_codigo_10prefer, cod_carrera_pref_10 )
```
Es decir, son 25,999 alumnos cuyo preprocesamiento es incorrecto. Solo para dar un ejemplo:

```{r}
aux %>% filter(puntaje_carr1 > 0 & !(estado_pref_01 %in% c(24, 25, 26)) & car_codigo_1prefer == cod_carrera_pref_01) %>% group_by(estado_pref_01) %>% tally()
aux %>% filter(puntaje_carr1 > 0 & !(estado_pref_01 %in% c(24, 25, 26)) & car_codigo_1prefer == cod_carrera_pref_01) %>% group_by(estado_pref_01) %>% dplyr::summarise(min(mrun))
```



```{r}
id = 1400677	
applications21 %>% filter(mrun == id)
d21 %>% filter(mrun == id)
```

```{r}
colnames(students21)
```

```{r}
aux %>% filter(puntaje_carr1 <= 0  ) %>% nrow() # 1991
aux %>% filter( cod_carrera_pref_01 > 0 & !(estado_pref_01 %in% c(0, 24, 25, 26)) ) %>% nrow() # 18358
```




```{r}
aux %>% filter(puntaje_carr1 == -1 & !(estado_pref_01 %in% c(24, 25, 26)) & car_codigo_1prefer == cod_carrera_pref_01) %>% group_by(estado_pref_01) %>% tally() 
```

```{r}
aux %>% filter(puntaje_carr1 == -1 & (estado_pref_01 %in% c(24, 25, 26)) & car_codigo_1prefer == cod_carrera_pref_01) %>% dplyr::select(mrun, promedio_notas, porc_sup_notas, car_codigo_1prefer, puntaje_carr1, ptje_pref_01, estado_pref_01 )
```



```{r}
students21$promedio_notas <- as.numeric(as.character(students21$promedio_notas))
students21 %>% filter(promedio_notas == 4.1) %>% dplyr::select(ptje_nem, porc_sup_notas)

students21 %>% group_by(promedio_notas) %>% tally()
```


```{r}
students21 %>% ggplot(aes(x=promedio_notas, y=porc_sup_notas)) + geom_point()
```



```{r}
students21 %>% filter(mrun == 772)
```

```{r}
write.csv(aux %>% filter(puntaje_carr1 > 0 & !(estado_pref_01 %in% c(24, 25, 26)) & car_codigo_1prefer == cod_carrera_pref_01) %>% dplyr::select(mrun, car_codigo_1prefer, cod_carrera_pref_01, puntaje_carr1, ptje_pref_01, estado_pref_01) %>% dplyr::rename(codigo_carrera_interim = car_codigo_1prefer, codigo_carrera_expost = cod_carrera_pref_01, puntaje_interim = puntaje_carr1, puntaje_expost = ptje_pref_01, estado_expost = estado_pref_01), paste(dropbox_dir, "Mistakes/Code/Python/Cartillas/data/2021/muestra_diferencias_preprocesamiento_2021.csv", sep=""), row.names=FALSE)
```

```{r}
write.csv(aux %>% filter(puntaje_carr1 == -1 & !(estado_pref_01 %in% c(0, 24, 25, 26)) & car_codigo_1prefer == cod_carrera_pref_01) %>% dplyr::select(mrun, car_codigo_1prefer, cod_carrera_pref_01, puntaje_carr1, ptje_pref_01, estado_pref_01) %>% dplyr::rename(codigo_carrera_interim = car_codigo_1prefer, codigo_carrera_expost = cod_carrera_pref_01, puntaje_interim = puntaje_carr1, puntaje_expost = ptje_pref_01, estado_expost = estado_pref_01), paste(dropbox_dir, "Mistakes/Code/Python/Cartillas/data/2021/muestra_similitudes_preprocesamiento_2021.csv", sep=""), row.names=FALSE)
```

```{r}
write.csv(aux %>% filter(puntaje_carr1 == -1 & (estado_pref_01 %in% c(24, 25, 26)) & car_codigo_1prefer == cod_carrera_pref_01) %>% dplyr::select(mrun, car_codigo_1prefer, cod_carrera_pref_01, puntaje_carr1, ptje_pref_01, estado_pref_01) %>% dplyr::rename(codigo_carrera_interim = car_codigo_1prefer, codigo_carrera_expost = cod_carrera_pref_01, puntaje_interim = puntaje_carr1, puntaje_expost = ptje_pref_01, estado_expost = estado_pref_01), paste(dropbox_dir, "Mistakes/Code/Python/Cartillas/data/2021/muestra_diferencias_0_1_preprocesamiento_2021.csv", sep=""), row.names=FALSE)
```


## Merge applications and inscritos
```{r}
test <- merge(applications21, inscritos21, by="mrun")
```

RESULTADO: Esto si funciona.

## Merge applications and bea 

ISSUE 2: varios estudiantes BEA no estan ni en archivo de puntajes ni en postulaciones. Eso podria significar que simplemente no postulan.

```{r}
bea21$bea <- 1
```

```{r}
bf <- merge(students21, bea21[,c('mrun', 'bea')], by='mrun')
```


```{r}
carreras <- read.csv("/Users/iriosu/Dropbox/Mistakes/Code/Python/Cartillas/data/2021/carreras.csv", sep=';', header=TRUE)
```


# Check admission probabilities

```{r}
library(tidyverse)
library(haven)
d21 <- read_dta(file = "/Users/iriosu/Dropbox/Mistakes Structural/Data/2021/ABCD 2021 with MRUN/archivo_D_innominado.dta")
d21 %<>% ungroup %>% as.data.frame()
inp <- read.csv("/Users/iriosu/Dropbox/Mistakes/Code/Python/Cartillas/data/2021/Reporte_diario_postulaciones_final_mrun.csv", sep=",", header=TRUE)
```

```{r}
d21_l <- reshape(d21[,c(1,4:53)], direction='long', 
                    varying=colnames(d21[,4:53]), 
                    times=c('01', '02', '03', '04', '05', '06', '07', '08', '09', '10'),
                    v.names=c('cod_carrera_pref', 'estado_pref','ptje_pref', 'lugar_pref', 'pond_acad_pref'),
                    idvar='mrun')

colnames(d21_l) <- c("id", "pref", "codigo_carrera", "marca", "orden", "puntano", "puntpond") # this is just me not knowing how to use reshape
d21_l$puntpond <- as.numeric(str_replace(as.character(d21_l$puntpond ),",", "."))
```

```{r}
## Compute cutoffs
cutoffs_2021 <- d21_l %>% filter(marca == 24) %>% group_by(codigo_carrera) %>% dplyr::summarise(cutoff = min(puntpond)) %>% ungroup %>% as.data.frame()
```



```{r}
exante <- read.csv("/Users/iriosu/Dropbox/Mistakes/Code/Python/Cartillas/outputs/2021_RCT/applications_and_probs.csv", sep=";", header=TRUE)
```

```{r}
rec <- read.csv(file = "~/Dropbox/Mistakes/Code/R/recommendation/outputs/df_merge_recommendations.csv")
```

```{r}
hist(rec %>% filter(!is.na(codigo_carrera_1) & puntpond_1 > 0) %>% pull(prob_1))
hist(rec %>% filter(!is.na(codigo_carrera_2) & puntpond_2 > 0) %>% pull(prob_2))
hist(rec %>% filter(!is.na(codigo_carrera_3) & puntpond_3 > 0) %>% pull(prob_3))
hist(rec %>% filter(!is.na(codigo_carrera_4) & puntpond_4 > 0) %>% pull(prob_4))
```

```{r}
rec %>% filter(mrun %in% applications21$mrun) %>% mutate(new_message = ifelse(prob_1 >= 0.99, 1, ifelse(overall_prob < 0.99, 2, 3))) %>% group_by(new_message) %>% tally()
```

```{r}
rec %>% filter(mrun %in% applications21$mrun) %>% group_by(general_message) %>% tally()
```


```{r}
rec %>% filter(overall_prob >= 0.99 & prob_1 < 0.99 & mrun %in% applications21$mrun) %>% nrow()
rec %>% filter(prob_1 >= 0.99 & mrun %in% applications21$mrun) %>% nrow()
rec %>% filter(overall_prob < 0.99 & mrun %in% applications21$mrun) %>% nrow()
rec %>% filter(mrun %in% applications21$mrun) %>% nrow()
```


```{r}
rec %>% filter(overall_prob < 0.99  & mrun %in% applications21$mrun) %>% nrow()
rec %>% filter(overall_prob > 0.9 & overall_prob < 0.99 & mrun %in% applications21$mrun) %>% nrow()
rec %>% filter(overall_prob > 0.8 & overall_prob < 0.90 & mrun %in% applications21$mrun) %>% nrow()
rec %>% filter(mrun %in% applications21$mrun) %>% nrow()
rec %>% nrow()
```

```{r}
rec %>% filter(prob_1 >= 0.99 & mrun %in% applications21$mrun) %>% nrow()
```



```{r}
colnames(exante)
```

```{r}
colnames(d21)
```


```{r}
ivd <- merge(d21, exante, by.x="mrun", by.y="MRUN_exante")
ivd <- merge(ivd, cutoffs_2021, by.x="codigo_carrera_1_exante", by.y="codigo_carrera")
```

```{r}
ivd %>% filter(codigo_carrera_1_exante == cod_carrera_pref_01) %>% filter(estado_pref_01 == 24 & prob_1_exante == 0 & puntpond_1_exante > 0) %>% group_by(cod_carrera_pref_01) %>% tally() %>% arrange(-n)
```

```{r}
ivd %>% filter(codigo_carrera_1_exante == cod_carrera_pref_01) %>% filter(estado_pref_01 == 24 & prob_1_exante == 0 & puntpond_1_exante > 0) %>% dplyr::select(mrun, codigo_carrera_1_exante, ptje_pref_01, puntpond_1_exante, cutoff)
```

```{r}
cdf_reg <- read.csv("/Users/iriosu/Dropbox/Mistakes/Code/Python/Cartillas/outputs/2021/cdf_cutoffs_reg.csv", sep=";", header=TRUE)
```

```{r}
cdf_reg %>% filter(codigo_carrera == 11055) %>% dplyr::select(X695, X696, X697, X698, X699)
```



```{r}
interim <- read.csv("/Users/iriosu/Dropbox/Mistakes/Code/Python/Cartillas/outputs/2021_interim_apps/applications_and_probs_last.csv", sep=";", header=TRUE)
expost <- read.csv("/Users/iriosu/Dropbox/Mistakes/Code/Python/Cartillas/outputs/2021_final_apps/applications_and_probs_last.csv", sep=";", header=TRUE)
```

```{r}
colnames(exante) <- paste(colnames(exante), "exante", sep = "_")
colnames(interim) <- paste(colnames(interim), "interim", sep = "_")
colnames(expost) <- paste(colnames(expost), "expost", sep = "_")
```

```{r}
mg <- merge(interim, expost, by.x="MRUN_interim", by.y="MRUN_expost", all.x=TRUE)
mg <- merge(mg, exante, by.x="MRUN_interim", by.y="MRUN_exante", all.x=TRUE)
```




```{r}
mg1 <- mg %>% filter(codigo_carrera_1_interim == codigo_carrera_1_expost) %>% dplyr::select(MRUN_interim, codigo_carrera_1_interim, prob_1_exante, prob_1_interim, prob_1_expost, puntpond_1_exante, puntpond_1_interim, puntpond_1_expost) %>% mutate(diff = abs(prob_1_interim-prob_1_expost), diff_2 = abs(prob_1_exante-prob_1_expost)) %>% group_by(codigo_carrera_1_interim) %>% mutate(n_apps=n(), n_bad = sum(diff > 0.5)) %>% ungroup %>% as.data.frame()
```

```{r}
colnames(mg1)
```


```{r}
hist(mg1$diff)
```


```{r}
mg1 %>% arrange(-n_bad, -n_apps) %>% filter(diff_2 > 0.5) %>% dplyr::select(MRUN_interim, codigo_carrera_1_interim, n_apps, n_bad, prob_1_exante, prob_1_interim, prob_1_expost, puntpond_1_exante, puntpond_1_interim, puntpond_1_expost )
```

```{r}
car <- read.csv("/Users/iriosu/Dropbox/Mistakes/Code/Python/Cartillas/data/2021/carreras.csv", sep=";", header=TRUE)
```

```{r}
carreras %>% group_by(CAR_PEDAGOGIA) %>% tally()
```

```{r}
dp21 <- merge(d21, students21, by="mrun", all.x=TRUE)
```

```{r}
colnames(dp21)
```


```{r}

dp21 %>% filter(estado_pref_01 == 40 & porc_sup_notas > 0) %>% dplyr::summarise(min(porc_sup_notas), max(percentil_cm_actual), max(as.numeric(as.character(promedio_cm_actual)), na.rm=TRUE) )
```

```{r}
dp21 %>% filter(estado_pref_01 >= 50) %>% nrow()
```


# ============================
# Proceso 2021 de primer año
# ============================
```{r}
mat_2 <- read.csv("/Users/iriosu/Dropbox/DEMRE - Datos/2021/D_MATRICULA_PDT__2021_PUB_MRUN.csv", header=TRUE, sep=';')
c21_2 <- read.csv("/Users/iriosu/Dropbox/DEMRE - Datos/2021/A_INSCRITOS_PUNTAJES_PDT_2021_PUB_MRUN.csv", header=TRUE, sep=';')
d21_2 <- read.csv("/Users/iriosu/Dropbox/DEMRE - Datos/2021/C_POSTULANTES_SELECCION_PDT_2021_PUB_MRUN.csv", header=TRUE, sep=';')
```

```{r}
df_2 <- merge(c21_2, d21_2 %>% dplyr::select(c("MRUN",setdiff(colnames(d21_2), colnames(c21_2)))), by="MRUN")
df_2 <- merge(df_2, mat_2 %>% dplyr::select(c("MRUN",setdiff(colnames(mat_2), colnames(df_2)))), by="MRUN")
colnames(c21_2)
colnames(d21_2)
colnames(mat_2)
```

```{r}
missings <- setdiff(unique(mat_2$MRUN), unique(df_2$MRUN))
```


```{r}
mat_2 %>% filter(MRUN %in% missings) %>% group_by(VIA_ADMISION) %>% tally()
df_2 %>% group_by(VIA_ADMISION) %>% tally()
```
```{r}
df_2 %>% group_by(VIA_ADMISION) %>% tally()
```



```{r}

df_2 %>% group_by(ANYO_DE_EGRESO) %>% tally()
```


